# **LUCIANO FERNANDEZ**

DESARROLLADOR WEB FULL STACK

luchofseven@gmail.com
+54 9 3483 403355
linkedin.com/in/luchofseven
github.com/luchofseven
luchofseven.com.ar
Vera, Santa Fe, Argentina

## **RESUMEN PROFESIONAL**

Desarrollador full stack con +3 años de experiencia creando aplicaciones web eficientes y escalables. Especializado en React, TypeScript y Tailwind para frontend, con experiencia en backend usando NestJS, TypeORM y MySQL/PostgreSQL. Actualmente lidero el desarrollo de ECOMENU, un sistema para la gestión de restaurantes.

#### **EXPERIENCIA**

## Desarrollador Full Stack | Freelance | ECOMENU

08/2023 - ACTUALIDAD

URL: ecomenuapp.com

- Diseñamos y desarrollamos la interfaz de usuario del sistema con React, TypeScript y Tailwind, logrando una experiencia fluida y moderna para los restaurantes.
- Implementamos estados globales con Redux Toolkit.
- Realizamos peticiones a la API con RTK Query.
- Implementamos mejoras en el backend con NestJS y MySQL.

#### Desarrollador Web Freelance | Midudev | InfoJobs

10/2024 - 11/2024

URL: primer-trabajo.infojobs.net

- Implementamos componentes reutilizables para el footer y la sección "Los trabajos más cool", optimizando el código con Astro y Tailwind.
- Implementamos una modal en la sección "Prepárate para ganar".
- Optimizamos la búsqueda de palabras clave mediante una API y una función de debouncing, mejorando la velocidad y precisión de las sugerencias.
- Maquetamos y estilamos la página en general, con Astro y Tailwind CSS.

## **TECNOLOGÍAS**

- Lenguajes: JavaScript, TypeScript.
- Frontend: React, Next.js, Astro, Tailwind CSS, Sass
   Redux Toolkit, Formik, Yup, Tanstack Query, Tanstack Table, Tanstack Router.
- Backend: Node.js, NestJS, Express.js, MySQL, PostgreSQL, Firebase, TypeORM.
- Herramientas y metodologías: Docker, Git, GitHub, Jira, Scrum, CI/CD, API Rest.

## **EDUCACIÓN**

## Técnico Superior en Análisis Funcional de Sistemas Informáticos

COLEGIO SUPERIOR № 42 | 2018 - 2020

- Estudios finalizados, en proceso de titulación.

#### Cursos

- **Desarrollo Web Frontend** | 03/2021 08/2021 | Universidad Tecnológica Nacional
- Desarrollo Web Frontend React | 01/2022 06/2022 | Coderhouse
- PostgreSQL | 06/2024 08/2024 | Udemy
- **Nest Desarrollo backend** | 06/2024 09/2024 | Udemy

## **PROYECTOS**

## **Tesla Landing**

URL: tesla-clone-henna-nine.vercel.app

**Tecnologías:** Astro – Tailwind.

- Clon funcional de la web de Tesla, aplicado con Astro para una experiencia optimizada en velocidad y SEO.

#### Lista de Tareas

URL: todo-app-next-woad.vercel.app
Tecnologías: Next.js – React - Tailwind.

- Aplicación de tipo agenda o bloc de notas, en la cual se pueden agregar, editar o eliminar las tareas. Desarrollado con fines prácticos.

#### **Mohana Indumentaria**

URL: mohana-proyecto-react.vercel.app

Tecnologías: React – Sass – Firebase.

 Simulación de un comercio electrónico, donde se pueden ver los productos disponibles, su stock, sus talles, así como también poder añadirlos al carrito de compras. Construido con fines prácticos.

#### **COMPETENCIAS**

- Creativo.
- Eficiente.
- Iniciativa.
- Resolutivo.
- Trabajo en equipo eficiente.
- Formación continua.

## **IDIOMAS**

- Español nativo.
- Inglés A2.